臺灣高等法院臺中分院民事裁定　96年度抗字第385號
抗　告　人　敦基營造有限公司
法定代理人　甲○○
相　對　人　台灣銀行股份有限公司
法定代理人　乙○○
上列抗告人因對債權人台灣銀行股份有限公司與債務人甲○○間
清償債務強制執行事件聲明異議，對於中華民國96年7月10日台
灣台中地方法院96年度執字第16832號所為裁定提起抗告，本院
裁定如下：
      主  文
抗告駁回。
抗告程序費用由抗告人負擔。
      理  由
一、抗告人在原法院聲明異議意旨略以：台灣台中地方法院（原
    法院）96年度執字第16832號強制執行事件，所執行查封門
    牌號碼台中市○○區○○街7號房屋，係於民國93年2月4日
    由債務人甲○○出租予抗告人敦基營造有限公司，租期自93
    年2月4日起至98年2月3日止，有房屋租賃契約書可憑。故本
    件拍賣公告記載「債務人自住，拍定後點交」，顯有違誤，
    拍賣條件應予變更為不點交等語，經原法院裁定駁回抗告人
    之聲明異議。
二、抗告意旨略以：抗告人公司確有向債務人甲○○承租相對人
    執行查封系爭台中市○○區○○街7號房屋，並於其上營運
    ，此觀經濟部93年2月13日經授中字第09331666170號變更登
    記表記載抗告人公司之所在地即為系爭台中市○○區○○里
    ○○街7號1樓，內政部核發之綜合營造業登記證書記載抗告
    人公司之營造業地址亦為系爭查封之台中市○○區○○里○
    ○街7號1樓，登記日期九十三年二月四日（即為租約起算日
    ），複查期限九十八年二月三日（即為租約屆滿日）可知，
    此外抗告人與案外人水里鄉農會、國立中興大學所訂定之工
    程採購契約書及工程合約亦記載抗告人公司之地址為系爭台
    中市○○區○○街7號地址，足見抗告人確有向債務人甲○
    ○承租系爭查封之台中市○○區○○里○○街7號建物等情
    。
三、按修正強制執行法第77條之1規定：「執行法官或書記官，
    為調查不動產之實際狀況、占有使用情形或其他權利關係，
    得訊問債務人或占有之第三人，並得命其提出有關文書。」
    ，是執行法院對於查封之不動產有第三人主張占有者，對於
    其占有之權源如何，是否影響拍賣房屋之點交，均應調查其
    實際狀況，而非以第三人片面之主張為據，如調查結果認為
    租約不實在者，應駁回第三人之聲明異議。本件抗告人固陳
    稱：本件執行標的即門牌號碼台中市○○區○○街7號之房
    屋，係於查封前即由抗告人公司承租迄今，惟本件拍賣公告
    記載「債務人自住，拍定後點交」顯有違誤，應予變更云云
    。惟查：
  (一)本件執行標的係於94年11月8日由原法院執行人員至現場查
    封（該案係案外人聖手安營造有限公司以原法院94年度執全
    字第2953號假扣押查封，有本院調閱之上開假扣押執行卷可
    憑），並張貼查封公告完畢，公告上業已明載如查封之不動
    產係由第三人使用，應速向原法院陳報使用情形，惟抗告人
    及債務人前此均未向原法院陳報有上開租賃契約存在。
  (二)又本件執行程序進行中原法院執行人員於96年4月23日會同
    地政人員至拍賣標的現場並入內測量增建的面積，債務人甲
    ○○斯時在場，但斯時兼為抗告人公司法定代理人之甲○○
    並未主張抗告人公司有向債務人承租乙事，該日之執行勘測
    筆錄並記載「本件建物現由債務人自住」，有本院調閱之原
    法院96年度執字第16832號清償債務事件執行卷宗可按。
  (三)再者，債務人甲○○前提供上開不動產設定抵押權以擔保其
    及抗告人敦基營造有限公司向債權人之借款，曾於94年7月
    27日出具約定事項一紙，就不動產之現況於一般條款第三條
    第一項聲明：「本抵押物於設定抵押權予債權人時，無出租
    、出借或設定其他債權或物權負擔之情形，無法令禁止扣押
    或禁止持有、轉讓或設定擔保物權之情事，無經查封或扣押
    之現況，且第三人就本抵押物不得主張任何權利。」，有債
    權人提出之其他約定事項一紙附於原法院96年度執字第1683
    2號卷可憑，足認抗告人陳稱其自93年2月4日起，上開房屋
    即由伊公司租用云云，顯非可採。至抗告人所提之房屋租賃
    契約書係由債務人甲○○與兼為抗告人公司法定代理人之甲
    ○○同一人訂立，其可信性自有疑慮，尚難為抗告人有利之
    證據。
  (四)至抗告人所提之經濟部93年2月13日經授中字第0933166170
    號變更登記表及內政部核發之綜合營造登記證書雖記載抗告
    人公司之地址為系爭查封之台中市○○區○○里○○路7號1
    樓，登記日期93年2月4日，抗告人公司與案外人南投縣水里
    鄉農會、國立中興大學所訂立之工程採購契約書及工程合約
    亦記載抗告人公司係設於上址，惟此充其量僅能證明抗告人
    公司自93年2月4日起係以上開住址為其營業場所，仍不能執
    此認定抗告人公司係向債務人甲○○承租系爭房屋。
四、綜上所述，本件抗告人並不能證明有向債務人承租系爭查封
    建物乙事，渠主張系爭查封房屋係於民國93年2月4日由債務
    人甲○○出租予抗告人，租期自93年2月4日起至98年2月8日
    ，故本件拍賣公告記載「債務人自住，拍定後點交」，顯有
    違誤，為此聲明異議請求拍賣條件應予變更為不點交等語，
    難謂正當，不應准許。原法院駁回抗告人之聲明異議，於法
    並無違誤。抗告意旨指摘原裁定不當，求予廢棄，並無理由
    ，應予駁回。
五、據上論結，本件抗告為無理由，依強制執行法第三十條之一
    、民事訴訟法第四百九十五條之一第一項、第四百四十九條
    第一項、第九十五條、第七十八條，裁定如主文。
中　　華　　民　　國　　96　　年　　8 　　月　　10　　日
                  民事第六庭    審判長法　官  袁再興
                                      法　官  陳賢慧
                                      法　官  盧江陽
以上正本係照原本作成。
再為抗告應以適用法規顯有錯誤為理由，並經本院之許可，該許
可以原裁定所涉及之法律見解具有原則上之重要性者為限。
如提起再抗告者應於裁定送達後10日內向本院提出抗告理由狀（
須按照他造人數附具繕本）並繳納抗告裁判費新臺幣1,000元，
同時委任律師或具有律師資格之關係人為代理人。
                                      書記官  林水濱
中　　華　　民　　國　　96　　年　　8 　　月　　10　　日
                                                      Ｍ
